臺灣桃園地方法院交通事件裁定　　　　99年度交聲字第1361號
原處分機關　交通部公路總局新竹區監理所
異　議　人
即受處分人　葉建志
上列異議人即受處分人因違反道路交通管理處罰條例案件，對於
交通部公路總局新竹區監理所民國99年9 月2 日壢監裁字第裁53
-DB0000000號違反道路交通管理事件裁決書所為處分，聲明異議
，本院裁定如下：
    主  文
異議駁回。
    理  由
一、原處分意旨略以：異議人即受處分人葉建志於民國99年7 月
    26日下午5 時1 分許，在駕駛執照吊扣期間，仍駕駛車牌號
    碼217-ZT號營業貨運曳引車拖曳車號P2-96 號半拖車，行經
    桃園縣觀音鄉○○路○○段300 號前，為警當場開單舉發其
    有駕駛執照吊扣期間仍駕駛營業曳引車之違規情事，並告知
    應於99年8 月10日前至交通部公路總局新竹區監理所中壢監
    理站到案聽候裁決，嗣受處分人未於應到案期限內提出陳述
    意見，經原處分機關認受處分人上揭違規事實明確，乃於99
    年9 月2 日以壢監裁字第裁53-DB0000000號違反道路交通管
    理事件裁決書，依道路交通管理處罰條例第21條之1 第1 項
    第7 款、第2 項，及違反道路交通管理事件統一裁罰基準表
    之規定，裁處罰鍰新臺幣（下同）64,000元，吊銷駕駛執照
    ，1 年內部不得考領駕駛執照等語。
二、聲明異議意旨略以：異議人即受處分人葉建志於99年7 月26
    日當天請假，並未駕駛車牌號碼217-ZT號營業貨運曳引車，
    自無在駕駛執照吊扣期間駕車之違規行為，詎原處分機關不
    查，即逕予裁處，顯有違誤，爰依法聲明異議，請求撤銷原
    處分等語。
三、按汽車駕駛人駕駛聯結車、大客車、大貨車，有駕駛執照吊
    扣期間駕車之情形者，汽車所有人及駕駛人各處新臺幣4 萬
    元以上8 萬元以下罰鍰，並當場禁止其駕駛，並吊銷其駕駛
    執照，道路交通管理處罰條例第21條之1 第1 項第7 款、第
    2 項分別定有明文。又按汽車駕駛人，曾依道路交通管理處
    罰條例其他各條規定吊銷駕駛執照者，1 年內不得考領駕駛
    執照，同條例第67條第3 項亦有明定。
四、經查：
(一)、異議人即受處分人葉建志於99年7 月26日下午5 時1 分許，
    在駕駛執照吊扣期間，仍駕駛車牌號碼217-ZT號營業貨運曳
    引車拖曳車號P2-96 號半拖車，行經桃園縣觀音鄉○○路○
    ○段300 號前，為警當場開單舉發其有駕駛執照吊扣期間仍
    駕駛營業曳引車之違規情事一節，業據證人即本件舉發警員
    丁政豪、徐永演分別於本院訊問時證稱：當時駕駛巡邏車於
    台15線觀音鄉○○路執行巡邏勤務、取締交通違規案件，行
    經該路段加油站附近時，因見行駛於對向車道之一台砂石聯
    結車車身標示不清，遂迴轉攔查取締，見該車駕駛旋將砂石
    車開進加油站躲避攔查，渠等乃在後隨同進入加油站，並請
    坐在駕駛座之司機下車、出示駕照，該司機告知其駕照已遭
    監理機關執行吊扣，未帶其它證件，且自車內取出其他舉發
    違規通知單表明其係告發單上所載之葉建志本人，經向派出
    所同仁查詢得知葉建志之駕駛執照確經吊扣在案，遂依法舉
    發，司機則當場爭執要找民代、拒簽罰單等語明確（見本院
    卷第16至17頁、第28頁背面），互核均甚為相符，而本件舉
    發警員丁政豪、徐永演與異議人互不認識，衡情應無甘冒偽
    證罪之風險，構詞誣指異議人有駕駛車輛違規之可能，是證
    人丁政豪、徐永演上開所述，應值採信。此外，復有上開舉
    發違規通知單影本、異議人之汽車駕照基本資料與吊銷歷史
    情況查詢結果、交通部公路總局新竹區監理所中壢監理站99
    年12月3 日竹監壢字第0990033754號函暨檢附之駕照吊扣執
    行單報表影本，以及舉發違規現場車輛照片4 張等件在卷可
    按（見本院卷第6 頁背面、第36至37頁、第19頁），堪信屬
    實。
(二)、異議人雖以前揭情詞置辯，惟查，異議人具名提出之聲明異
    議狀上原陳稱：其於99年7 月26日休假，經詢問車主葉清峰
    後，始知當天係由司機林國富將車輛開去洗車，當時警員盤
    查車輛時，適林國富返家取物，不知係何人將車上舉發違規
    通知單交予警員云云（見本院卷第4 頁），嗣於本院訊問時
    則改稱：其於99年7 月26日下午3 時許，將車牌號碼217-ZT
    號營業貨運曳引車開往桃園縣觀音鄉○○路○○段300 號之
    加油站停放後，即前往中壢監理站執行吊扣駕駛執照之處分
    ，並至加油站附近之檳榔攤請林國富太太轉告林國富至加油
    站代為取車云云（見本院卷第53頁、第53頁背面），所述除
    前後矛盾不一外，復與證人林國富於本院訊問時證稱：當天
    我太太轉告我去加油站幫葉建志開車，我是傍晚時前往加油
    站開車，過程中都沒有遇到警察攔檢，後來將車輛開往距離
    加油站約500 、600 公尺之濱海路43公里處保養廠等情（見
    本院卷第54頁背面）迥異，顯見情虛。況車牌號碼217-ZT號
    營業貨運曳引車係異議人所有，靠行於祐祥交通股份有限公
    司，由異議人自行承接載貨、運送工作，並僅雇用林國富一
    人為司機，平日均由異議人或林國富駕駛前開車輛等情，此
    據異議人於本院訊問時供承屬實（見本院卷第54頁背面），
    核與證人林國富所述相符（見本院卷第54頁），是前開車輛
    既僅靠行於祐祥交通股份有限公司，載貨、運送工作均由異
    議人自行承攬，其就上開車輛之出車使用情形自知之甚詳，
    且異議人僅雇用林國富一人為司機協助駕駛車輛，該車輛倘
    非由林國富駕駛，即為異議人所駕駛，而證人即舉發警員丁
    政豪、徐永演於本院訊問時均證稱：當時駕駛車輛之司機並
    非林國富等語明確（見本院卷第65頁背面），顯見本件為警
    舉發之駕駛即為異議人甚為明確，異議人猶辯稱當時並未駕
    駛車牌號碼217-ZT號營業貨運曳引車，自無在駕駛執照吊扣
    期間駕車之違規行為云云，無非係事後推諉卸責之詞，洵難
    採信。
(三)、綜據上證，異議人於駕駛執照吊扣期間仍駕駛車牌號碼217-
    ZT號營業貨運曳引車之違規事實明確，其違規行為堪以認定
    。
五、綜上所述，異議人所辯上情，殊無足取，其有於駕駛執照吊
    扣期間仍駕駛聯結車之交通違規行為，洵堪認定，從而，原
    處分機關援引道路交通管理處罰條例第21條之1 第1 項第 7
    款、第2 項及違反道路交通管理事件統一裁罰基準表之規定
    ，裁處異議人罰鍰6 萬4 千元，並吊銷駕駛執照，1 年內不
    得考領駕駛執照，於法核無不合，異議人猶執前詞指摘，非
    有理由，應予駁回。
據上論斷，應依道路交通管理處罰條例第87條第2 項、道路交通
事件處理辦法第18條，裁定如主文。
中    華    民    國   100    年    1     月    31    日
                  交通法庭  法  官  劉淑玲
以上正本證明與原本無異。
如不服本裁定，應於裁定送達後5 日內，向本院提出抗告狀（應
附繕本）
                            書記官  許婉茹
中    華    民    國   100    年    2     月    1     日